【裁判字號】    88,易,1361
【裁判日期】    890127
【裁判案由】    竊盜
【裁判全文】
臺灣屏東地方法院刑事判決                        八十八年度易字第一三六一號
    公  訴  人  臺灣屏東地方法院檢察署檢察官
    被      告  丁○○
右列被告因竊盜案件，經檢察官提起公訴（八十八年度偵字第五○四五號），本院判
決如左：
     主  文
丁○○連續攜帶兇器竊盜，累犯，處有期徒刑捌月。
     事  實
一、丁○○曾於民國（下同）八十六年九月間因竊盜案件，經本院判處有期徒刑八月
    ，甫於八十七年十一月二十二日執行完畢。詎仍不知悔改，基於意圖為自己不法
    之所有之概括犯意，於八十八年六月十四日凌晨三時許，駕駛自小客車，攜帶其
    所有、客觀上足以危害人體生命安全之兇器檳榔刀一把，侵入屏東縣崁頂鄉○○○○段六三三號甲○○所有檳榔園及同段六三一、六三二號丙○○所有檳榔園內
    ，連續以檳榔刀割取甲○○所有檳榔一千八百八十三粒、丙○○所有檳榔七百五
    十七粒，得手後旋為甲○○、丙○○發覺，丁○○乃將檳榔丟棄，駕車逃逸。其
    又承前揭竊盜犯意，於同年六月二十九日上午十時許，駕駛車號ＷＥ─一四四七
    號小客車，侵入崁頂鄉○○段八一六號乙○○所有檳榔園內，持檳榔刀割取檳榔
    七百四十六粒，得手後旋為乙○○發現，丁○○乃棄車逃逸，嗣於同年六月三十
    日中午十二時卅分，丁○○回上址取車時，為埋伏警員當場逮獲。
二、案經屏東縣警察局東港分局報請臺灣屏東地方法院檢察署檢察官偵查起訴。
     理  由
一、訊據被告丁○○矢口否認有前揭攜帶兇器竊盜之犯行，辯稱：案發時間伊在家睡
    覺，伊係遭甲○○、丙○○、乙○○等人誣指；伊因開車要回內埔但路不熟，車
    子才陷在乙○○之檳榔園附近，三十日中午伊係前往取車，並非竊盜云云。經查
    ：
（一）右揭犯罪事實，業據被害人甲○○、丙○○、乙○○指述甚詳，並有乙○○出
      具贓物認領保管收據一紙，及甲○○、丙○○出具之收據二紙、照片十六幀附
      卷可稽。
（二）被害人甲○○、丙○○、乙○○迭在警訊、偵查、及本院審理時證稱渠等曾在
      現場與被告照面，即被告持檳榔刀竊割渠等之檳榔，且當時被告著戴附頭燈之
      工作帽，渠等看的很清楚，無誤認之虞等語，參以被害人等前於被告並不相識
      ，亦無怨隙，並無設詞誣指之理，渠等證言應堪予以採信。又由卷附照片觀之
      ，被告之自小客車橫於路中，後輪卡於路外之泥土中，衡諸常情，一般人除非
      心有旁騖且車速甚快，否則車輛均不致有此異常情形，是以被告辯稱路不熟，
      致車子陷在乙○○之檳榔園附近云云，不足採信。被告所辯，無非事後飾卸之
      詞，委不足採。綜上所述，本案事證明確，被告犯行堪予認定。
二、按檳榔刀客觀上足以對人之身體構成威脅係具有危險性之兇器。核被告丁○○所
    為，係犯刑法第三百二十一條第一項第三款之攜帶兇器竊盜罪。其先後多次加重
    竊盜犯行，時間緊接，犯罪構成要件相同，顯係基於概括之犯意反覆為之，為連
    續犯，應依刑法第五十六條規定論以一罪，並加重其刑。又其曾於八十六年九月
    間因竊盜案件，經本院判處有期徒刑八月，甫於八十七年十一月二十二日執行完
    畢，五年以內再犯本件有期徒刑以上之罪，為累犯，依刑法第四十七條規定加重
    其刑，並依法遞加之。茲審酌被告圖利行竊之動機、目的、手段、飾詞否認態度
    不佳等情及其他一切情狀，量處如主文所示之刑。又被告行竊所攜之檳榔刀一把
    ，未據扣案，亦無證據證明其尚未滅失，爰不予宣告沒收，附此敘明。
據上論斷，應依刑事訴訟法第二百九十九條第一項前段、刑法第五十六條、第三百二
十一條第一項第三款、第四十七條，判決如主文。
本案經檢察官鍾和憲到庭執行職務。
中      華      民      國      八十九      年      一    月  二十七    日
                                      臺灣屏東地方法院刑事第二庭
                                          法  官  李  宛  玲
右正本證明與原本無異。
對於本判決如有不服應於收受送達後十日內向本院提出上訴書狀上訴於台灣高等法院
高雄分院並按他造當事人之人數附具繕本。
                                          書記官   林  天  化
中      華      民      國      八十九      年      一    月  二十七    日
附錄本案論罪科刑條文
刑法第三百二十一條第一項：犯竊盜罪而有左列情形之一者，處六月以上五年以下有
期徒刑：
三、攜帶兇器而犯之者。


司法院資訊處製作；財團法人民間司法改革基金會備份。
